【裁判字號】    95,上易,52
【裁判日期】    950223
【裁判案由】    毒品危害防制條例
【裁判全文】
臺灣高等法院刑事判決                  95年度上易字第52號
上訴人
即被告  甲○○
                （另案羈押於臺灣基隆看守所）
上列上訴人因違反毒品危害防制條例案件，不服臺灣基隆地方法
院94年度易字第361 號，中華民國94年11月30日第一審判決（起
訴案號：臺灣基隆地方法院檢察署94年度偵字第3243號、第3244
號），提起上訴，本院判決如下：
    主  文
上訴駁回。
    事  實
一、甲○○於民國91年間，因偽造文書案件，經臺灣基隆地方法
    院判處有期徒刑5 月確定，甫於94年2 月16日執行完畢。其
    明知海洛因係毒品危害防制條例第2 條第2 項第1 款所規定
    之第一級毒品，不得非法持有，竟基於持有海洛因之概括犯
    意，先後於：  (1)94年5 月17日晚間8 時許，在基隆市○○
    路○○路咖啡店內，自真實姓名年籍不詳、綽號「阿祿」處
    ，取得海洛因1 包（淨重0.08公克）而持有。(2)同年6 月8
    日晚間8時許，在基隆市○○街57巷33之1號，自友人蘇進隆
    處，取得海洛因2 小包（淨重0.28公克）而持有。(3)94年7
    月29日下午2 時許，在基隆市○○路303 號之1 住處內，自
    綽號「阿猴」處，取得海洛因3 包（淨重0.47公克）而持有
    。惟均未及施用，即先後於94年5 月18日下午5 時許、同年
    6 月8 日晚間8 時30分許、同年7 月29日下午5 時30分許，
    分別在基隆市○○路與愛四路之路口、新西街57巷33之1 號
    、成功一路117 號前等地，為警三度查獲，並分別扣得上開
    第一級毒品海洛因（淨重合計0.83公克）。
二、案經基隆市警察局第一分局、第二分局、第四分局分別報告
    臺灣基隆地方法院檢察署檢察官偵查起訴。
    理  由
一、前揭事實業據被告於原審及本院審理時坦承不諱，並有扣案
    之第一級毒品海洛因6 包（淨重分別係0.08公克、0.28公克
    、0.47公克，合計淨重0.83公克）可憑。被告雖於原審準備
    程序中供稱其係因施用目的而持有上開海洛因，且自94年4
    、5月間起，至同年9月18日止之該段期間，均有以捲煙或注
    射針筒施打等方式施用海洛因云云。惟被告於原審及本院審
    理時均自承上列毒品係持有準備施用，但未及施用即遭警查
    獲，且按被告三度為警查獲後所採集之尿液檢體，經送請檢
    驗，結果均呈海洛因之嗎啡陰性反應，有臺灣尖端先進生技
    醫藥股份有限公司94年5月31日、同年6月17日、同年8 月12
    日濫用藥物檢驗報告3紙附卷可稽（第1429 號偵查卷第33頁
    、第1640號偵查卷第75頁、第3084號偵查卷第35頁參照），
    核無其他補強證據足以證明被告上開自白為真實，依法僅得
    就被告非法持有海洛因部分予以論處。被告雖另因施用第一
    級毒品海洛因案件，經臺灣基隆地方法院檢察署檢察官以94
    年度毒偵字第2584號提起公訴，臺灣基隆地方法院於94年10
    月31日，以94年度訴字第884號判決判處有期徒刑7月，經被
    告上訴本院審理中，然上開判決根據卷內積極證據認定被告
    施用海洛因之時間係94年9月22日上午7時許，施用方式係以
    注射針筒施打手臂，施用次數僅一次，有卷附上開判決書可
    參，故上開施用海洛因之行為，無從認定與本案被告前於事
    實欄一所示94年5、6、7 月間三度持有海洛因之犯行間有何
    關連，更無高度施用行為吸收低度持有行為之問題。綜上所
    陳，本案事證明確，被告犯行堪可認定，應依法論科。
二、查海洛因係毒品危害防制條例所列管之第一級毒品，此為該
    條例第2 條第2 項第1 款所明定，是被告所為，係犯毒品危
    害防制條例第11條第1 項之持有第一級毒品罪。被告於不同
    時間、地點，自不同人處，分次取得上開海洛因，時間緊接
    ，所犯係構成要件相同之罪名，顯係基於概括犯意而反覆為
    之，為連續犯，應依刑法第56條之規定，論以一罪，並依法
    加重其刑。
三、經查被告前曾受如事實欄所載有期徒刑之執行，此有本院被
    告前案紀錄表附卷可考，其於有期徒刑執行完畢後5 年以內
    ，再犯本件最重本刑為有期徒刑以上之刑之罪，為累犯，應
    遞予加重其刑。又毒品危害防制條例第11條第4 項明定：「
    持有毒品達一定數量者，加重其刑至二分之一，其標準由行
    政院定之」，行政院據此於93年1 月7 日訂定發布「轉讓持
    有毒品加重其刑之數量標準」，其第2 條規定：持有第一級
    毒品淨重達5 公克以上，加重其刑至二分之一；本件被告三
    度為警查獲所持有之第一級毒品海洛因淨重合計0.83公克，
    依上開標準，核無刑之加重問題。又公訴人雖僅起訴事實一
    之(1)(2)部分，但事實一之(3)部分因與已起訴部分有連續犯之
    裁判上一罪之關係，本院自得併予審判，均併此敘明。
四、核被告所為係犯毒品危害防制條例第11條第1 項之持有第一
    級毒品罪，原審同此認定，因依毒品危害防制條例第11條第
    1項、第18條第1項前段，刑法第11 條前段、第56 條、第47
    條、第41條第1項前段、第38 條第1項第2款，罰金罰鍰提高
    標準條例第2 條各規定，並審酌被告犯罪之動機係為供己施
    用，所持有之海洛因重量甚微，未及施用即為警查獲，所生
    危害並非至鉅，併其犯罪後坦承之態度等一切情狀，量處被
    告有期徒刑三月，併諭知易科罰金之折算標準。暨以扣案之
    海洛因6包（淨重合計0.83 公克），為被告所有經查獲之毒
    品，業據其自陳明確，應依毒品危害防條例第18 條第1項前
    段規定，諭知沒收銷燬，又包覆上開海洛因之分裝袋6 只，
    非屬違禁物，然係被告所有且供持有海洛因所用之物，業據
    被告供承在卷，依刑法第38條第1項第2款之規定，併為沒收
    之諭知。核其認事用法，俱無違誤，量刑亦甚允洽。被告上
    訴意旨，仍以其持有毒品犯行應為吸食毒品犯行所吸收云云
    ，為無理由，應予駁回。
本案經檢察官劉斐玲到庭執行職務。
據上論斷，應依刑事訴訟法第368條，判決如主文。
中    華    民    國    95    年    2    月    23    日
                  刑事第十一庭審判長法  官 張連財
                                    法  官 林明俊
                                    法  官 楊照男
以上正本證明與原本無異。
不得上訴。
                                    書記官 陳秋雄
中    華    民    國    95    年    2    月    23    日
附錄：本案論罪科刑法條全文
得上訴毒品危害防制條例第11條持有第一級毒品者，處3年以下
有期徒刑、拘役或新臺幣5萬元以下罰金。持有第二級毒品者，
處2 年以下有期徒刑、拘役或新臺幣3萬元以下罰金。
持有專供製造或施用第一、二級毒品之器具者，處 1 年以下有期
徒刑、拘役或新臺幣 1 萬元以下罰金。
持有毒品達一定數量者，加重其刑至二分之一，其標準由行政院
定之。


司法院資訊處製作；財團法人民間司法改革基金會備份。
